【裁判字號】    99,消債更,52
【裁判日期】    990430
【裁判案由】    更生事件
【裁判全文】
臺灣臺中地方法院民事裁定            99年度消債更字第52號
    聲  請  人
    即  債務人  姚藹倫
    相  對  人
    即  債權人  永豐商業銀行股份有限公司
    法定代理人  丁○○
    代  理  人  吳婉萍
    相  對  人
    即  債權人  台新國際商業銀行股份有限公司
    法定代理人  乙○○
    代  理  人  洪永鴻
    相  對  人
    即  債權人  國泰世華商業銀行股份有限公司
    法定代理人  丙○○
    代  理  人  林彥璋
    相  對  人
    即  債權人  渣打國際商業銀行股份有限公司
    法定代理人  辛○○
    代  理  人  陳毅鴻
    相  對  人
    即  債權人  香港商香港上海匯豐銀行股份有限公司
                （原「中華商業銀行股份有限公司」）
    法定代理人  己○○
    相  對  人
    即  債權人  遠東國際商業銀行股份有限公司
                （原「友邦國際信用卡股份有限公司」）
    法定代理人  戊○○
    代  理  人  許家仁
    相  對  人
    即  債權人  荷商荷蘭銀行股份有限公司台北分公司
    法定代理人  壬○○
    代  理  人  方志豪
    相  對  人
    即  債權人  大眾商業銀行股份有限公司
    法定代理人  庚○○
    代  理  人  周意軒
    相  對  人
    即  債權人  安泰商業銀行股份有限公司
    法定代理人  甲○○
    相  對  人
    即  債權人  南投縣草屯鎮農會
    法定代理人  癸○○
上列當事人間消費者債務清理事件，債務人聲請更生，本院裁定
如下：
    主    文
聲請人即債務人姚藹倫自中華民國99年 4月30日16時起開始更生
程序。
    理    由
一、按債務人與金融機構協商成立者，不得聲請更生或清算，但
    因不可歸責於己之事由，致履行顯有重大困難者，不在此限
    ；本條例施行前，債務人依金融主管機關協調成立之中華民
    國銀行公會會員辦理消費金融案件無擔保債務協商機制與金
    融機構成立之協商，準用前項之規定，消費者債務清理條例
    第151條第5項、第 6項分別定有明文。又聲請更生或清算不
    合程式或不備其他要件者，法院應以裁定駁回之，但其情形
    可以補正者，法院應定期間先命補正，復為同條例第八條所
    明定。
二、查聲請人即債務人之財產及收入不足以清償債務（債務1,72
    2,752元） ，於消費者債務清理條例施行後，曾以書面向最
    大債權銀行「中國信託商業銀行股份有限公司」，請求共同
    協商債務清償方案而不成立，業據提出前置協商不成立通知
    書附卷可稽，足堪採信。次查債務人現任職停車場擔任管理
    員，每月薪資約為20,000元。從而，債務人主張無法清償債
    務等語，應堪採信。
三、然查，本件經依職權向各金融機關債權人函查債務人消費明
    細紀錄顯示，債務人消費內容為電視購物｛東森購物（多筆
    ，38,800元、7,380元、2,320元、10,296元、4,344元、17,
    484元、11,556元、6,480元、8,040元、2,400元、5,940元
    、9,444元、2,328元、2,232元、3,960元，小額未列計）｝
    、家福公司 ｛7,980元、34,620元、91,080元、39,744元、
    32,832元、9,880元、33,408元、19,760元、57,700元｝ 、
    保險｛幸福人壽、裕康保險代理人公司、叡康保險代理人公
    司、東森人身保險代理人公司、新光人壽、蘇黎世產物保險
    公司｝、旅遊｛森輝旅行社、新和平旅行社（96年 6月27日
    29,400元）｝、代償債務｛89年11月27日38,584元、91年 1
    月9日43,804元、92年10月29日80,200元、93年10月14日151
    ,799元、94年5月3日149,000元、94年 8月26日100,000元、
    96年1月10日200,000元、97年4月23日128,000元（新光人壽
    保單質借）｝、娛樂｛櫻之戀卡拉OK（96年10月 3日30,000
    元、96年10月8日35,000元、96年10月3日30,000元）｝、餐
    廳｛鼎唐風餐飲店（ 2筆）、貴族世家牛排｝、預借現金｛
    90年2月35,000元、90年 4月20,000元、90年9月10,000元、
    90年12月20,000元、93年11月40,000元、94年11月15日50,0
    00元、96年9月40,000元、96年10月25,000元、96年7月35,0
    00元｝、服飾｛偉士特牛仔、逛逛牛仔｝、通信｛全虹通信
    （93年10月12日11,789元）｝（其他小額未列計）等，而其
    每月消費額度時有逾越薪資總額之情事，此有債權人提出之
    消費帳明細及本院製作之消費明細表附卷可稽，如是上述消
    費性質非生活必要之支出，而係奢侈、浪費之性質。惟因債
    務人既因債務負擔沈重，本院仍准其更生。
四、又債務人之消費內容既如前述，核與消費者債務清理條例第
    134條第4款所稱：「浪費、賭博或其他投機行為，致財產顯
    然減少或負擔過重之債務」等不免責事由相當。再經本院訊
    問各該債權人亦表明反對債務人之更生聲請，未來本件更生
    程序，恐將因其更生方案無法獲致債權人會議通過或法院認
    可而宣告清算，徒增程序勞費，欠缺實益。惟，本院仍認應
    准債務人進入更生程序，提供其更生方案付諸表決之機會，
    爰裁定如主文。
中    華    民    國    99    年    4     月    30    日
                  民事庭法  官  顏世傑
上為正本係照原本作成
本件不得抗告
本裁定已於99年4月30日16時公告。
中    華    民    國    99    年    4     月    30    日
                        書記官  楊媛筑

司法院資訊處製作；財團法人民間司法改革基金會備份。
